【裁判字號】    97,易,2136
【裁判日期】    970822
【裁判案由】    毒品危害防制條例
【裁判全文】
臺灣臺北地方法院刑事判決              97年度易字第2136號
公  訴  人  臺灣臺北地方法院檢察署檢察官
被      告  甲○○
                    （現因另案於臺灣臺北監獄執行中）
上列被告因違反毒品危害防制條例案件，經檢察官提起公訴（97
年度毒偵字第2035號），本院判決如下：
    主  文
甲○○施用第二級毒品，累犯，處有期徒刑捌月。
    事  實
一、甲○○前於：
  (一)民國八十八年間因施用第二級毒品案件，經本院以八十八年
    度毒聲字第二四六二號裁定送觀察、勒戒後，認無繼續施用
    毒品之傾向，由臺灣臺北地方法院檢察署檢察官於八十八年
    十月三十日以八十八年度毒偵字第六四三、六六九號為不起
    訴處分確定。復於八十八年間因轉讓第二級毒品案件，經臺
    灣板橋地方法院（下稱板橋地院）以八十九年度訴字第二九
    四號判處有期徒刑八月確定。再於八十九年間因施用第二級
    毒品案件，經該院以八十九年度毒聲字第四０四八號裁定送
    觀察、勒戒後，認有繼續施用毒品之傾向，經該院以八十九
    年度毒聲字第四四八七號裁定令入戒治處所施以強制戒治，
    並以八十九年度板簡字第一六三四號判處有期徒刑六月確定
    。而前開有期徒刑八月、六月，經該院以九十年度聲字第七
    二八號裁定應合併執行有期徒刑一年確定。嗣強制戒治期滿
    執行完畢，接續執行有期徒刑一年，於九十一年一月十五日
    縮刑期滿執行完畢（不構成累犯）。
  (二)復於九十二年間因施用第二級毒品案件，經板橋地院以九十
    二年度毒聲字第三五三二號裁定令入戒治處所施以強制戒治
    （於九十三年一月九日因法律修正而釋放，離開戒治處所）
    ，並以九十三年度簡字第三六三號判處有期徒刑五月確定。
    又於九十三年間因竊盜、偽造文書案件，經該院以九十三年
    度訴字第一二八九號分別判處有期徒刑四月、四月確定。而
    前開有期徒刑五月、四月、四月，經該院以九十三年度聲字
    第二一六二號裁定應合併執行有期徒刑十一月確定，於九十
    四年四月十八日縮刑期滿執行完畢（為累犯）。
  (三)再於九十三年間因施用第二級毒品案件，經臺灣高等法院以
    九十四年度上易字第七００號判處有期徒刑八月確定。復於
    九十三年間因竊盜案件，經該院以九十四年度上易字第八八
    八號判處有期徒刑一年十月確定。而前開有期徒刑八月、一
    年十月，經該院以九十五年度聲字第六０七號裁定應合併執
    行有期徒刑二年二月確定。經送監執行，於九十六年五月二
    十三日假釋出監，付保護管束，假釋期滿日期為九十六年十
    月十九日，然竟於假釋期間內之九十六年六月間又因施用第
    二級毒品案件，經臺灣高等法院以九十七年度上易字第一三
    一號判處有期徒刑九月確定（不構成累犯），假釋亦遭撤銷
    。
二、詎甲○○未到案執行前開有期徒刑九月而遭通緝期間，復基
    於施用第二級毒品之犯意，於九十七年五月十二日上午某時
    ，在其位於臺北市○○區○○路一五三號四樓住處，以甲基
    安非他命置入玻璃球內點火燻烤後，將所產生之煙霧吸入體
    內之方式，施用第二級毒品甲基安非他命一次。嗣於同日晚
    間七時三十分許，在臺北市○○區○○路一五三號前為警緝
    獲，經採尿送驗後，始悉上情。
三、案經臺北市政府警察局萬華分局報請臺灣臺北地方法院檢察
    署檢察官偵查起訴。
    理  由
一、前揭事實，業據被告甲○○於本院審理時坦承不諱，且被告
    於前揭時、地為警查獲所採集之尿液經送鑑定結果，呈甲基
    安非他命陽性反應，此有臺灣尖端先進生技醫藥股份有限公
    司濫用藥物檢驗報告附卷可稽。本件事證明確，被告犯行洵
    堪認定，應予依法論科。
二、核被告所為，係犯毒品危害防制條例第十條第二項之施用第
    二級毒品罪。其持有第二級毒品之低度行為，應為施用第二
    級毒品之高度行為所吸收，不另論罪。再查被告前於九十二
    年間因施用第二級毒品案件，經板橋地院以九十三年度簡字
    第三六三號判處有期徒刑五月確定；又於九十三年間因竊盜
    、偽造文書案件，經該院以九十三年度訴字第一二八九號分
    別判處有期徒刑四月、四月確定；而前開有期徒刑五月、四
    月、四月，經該院以九十三年度聲字第二一六二號裁定應合
    併執行有期徒刑十一月確定，於九十四年四月十八日縮刑期
    滿執行完畢，此有卷附臺灣高等法院被告前案紀錄表可按，
    其於五年以內故意再犯有期徒刑以上之罪，為累犯，依刑法
    第四十七條第一項規定，加重其刑。爰審酌被告有如前揭事
    實欄所示之多項前科，素行不良，正值壯年，不思正途，屢
    屢再犯施用毒品之罪，顯未因前所受觀察、勒戒、強制戒治
    及有期徒刑之執行而矯正其行，然本案施用毒品時間，距其
    前次施用毒品時間（即九十六年六月間）已近一年，且施用
    毒品僅係戕害自身健康，對他人並不生重大危害，暨犯後坦
    承犯行，尚知悔悟，態度良好等一切情狀，量處如主文所示
    之刑。
據上論斷，應依刑事訴訟法第二百七十三條之一第一項、第二百
九十九條第一項前段，毒品危害防制條例第十條第二項，刑法第
十一條前段、第四十七條第一項，判決如主文。
本案經檢察官王鑫健到庭執行職務
中    華    民    國  九十七  年    八    月  二十二  日
                  刑事第八庭法  官  陳芃宇
以上正本證明與原本無異。
如不服本判決，應於判決送達後10日內，向本院提出上訴狀。
                            書記官  徐鶯尹
中    華    民    國  九十七  年    八    月  二十七  日
附錄本案論罪科刑法條全文：
毒品危害防制條例第10條
施用第1級毒品者，處6月以上5年以下有期徒刑。
施用第2級毒品者，處3年以下有期徒刑。


司法院資訊處製作；財團法人民間司法改革基金會備份。
